# 如何计算单项资产实现的利润

提问人：yahmm 时间：2014-08-08 16:51:36
A上市公司拟收购大股东的一项无形资产，该项无形资产按收益法评估，大股东承诺如达不到一定的利润将出大股东现金补充。该项无形资产购入后，A公司又投入大量的人力物力进行厂房建设、生产经营等，整体盈利达到了承诺的水平，但有人说：你所产生的利润还有A公司自有配套资金产生的利润，不能全部算你该项无形资产产生的利润，需要划分购入无形资产产生的利润和其他资产产生的利润，算大股东应补偿金额时，应按该无形资产产生的利润与大股东承诺利润之差进行补偿。没有该项无形资产，A公司的该项目不能产生收益 问题： 1 、是否需对利润在该项资产和其他资产中划分，有没有依据 2 、如果需要划分，划分的标准是什么

回答人：chenyiwei
必须强调：这个问题不是单纯的会计或财务方面的技术问题，而是直接涉及到大股东和中小股东两大阵营之间的利益分配问题，极为敏感。在相关的法律、法规、交易所规则对于“是否需对利润在该项资产和其他资产中划分”这个问题没有明确约定的情况下，这个问题是存在协商和判断余地的，但是否分拆、如何分拆，这个决定不应当由中介机构来作出，而应当由上市公司的股东大会和董事会来作出，在上市公司股东大会和董事会作出决策的过程中，CPA和律师、券商等中介机构可以基于自身专业背景提出建议，但绝不可以代替行使决策职能。
在对盈利预测的实现情况出具专业意见前，必须具备的前提就是上市公司各方股东对如何确认该无形资产的利润贡献问题形成共识，CPA才能基于该基础执行利润划分情况的鉴证。如果这个基础缺乏共识，那么CPA的专业意见是没有出具的基础的。
再次强调：CPA必须严格遵循独立性原则，避免被卷入不同股东阵营之间的利益冲突和纠纷，实现自我保护。